臺灣嘉義地方法院民事判決
111年度訴字第152號
原      告  蔡俐慧  
訴訟代理人  林錦輝律師
            林家綾律師
被      告  柯震輝  


訴訟代理人  鄭世賢律師
上列當事人間請求清償債務事件，本院於民國111年11月15日言
詞辯論終結，判決如下：      
    主  文
被告應給付原告新臺幣1,886,300元，及自民國111年3月23日起
至清償日止，按週年利率百分之5計算之利息。
原告其餘之訴駁回。
訴訟費用由被告負擔百分之82，餘由原告負擔。
本判決原告勝訴部分於原告以新臺幣630,000元為被告供擔保後
，得假執行。但被告如以新台幣1,886,300元為原告預供擔保，
得免為假執行。
原告其餘假執行之聲請駁回。
    事實及理由
壹、程序方面
    按訴狀送達後，原告不得將原訴變更或追加他訴。但擴張或
    減縮應受判決事項之聲明者，不在此限。民事訴訟法第255
    條第1項第3款定有明文。查原告起訴時聲明請求被告應給付
    原告新臺幣（下同）2,542,300元，及自起訴狀繕本送達翌
    日起至清償日止，按週年利率百分之5計算之利息，於民國1
    11年9月26日具狀就本金部分變更為被告應給付原告2,296,3
    00元（見本院卷第290頁）。經核原告上開所為，係減縮其
    應受判決事項之聲明，依前揭規定，並無不合，應予准許。
貳、實體方面
一、原告主張：
  ㈠緣兩造曾為男女朋友，被告於交往期間多次向原告借貸金錢
    ，以原告所有之臺灣土地銀行嘉義分行帳號000000000000號
    帳戶（下稱原告土地銀行帳戶）、華南銀行朴子分行帳號00
    0-00-00000-0號證券戶（下稱原告華南銀行帳戶）、中華郵
    政朴子郵局帳號0000000-0000000號帳戶（下稱原告朴子郵
    局帳戶）等帳戶，陸續於附表一所示之日期提領現金，或匯
    款至被告所有之中華郵政帳號0000000-0000000號帳戶（下
    稱被告郵局帳戶）、台灣銀行帳號000000000000號帳戶（下
    稱被告台灣銀行帳戶）、華南銀行朴子分行帳號000-00-000
    000-0號證券戶（下稱被告華南銀行帳戶）或被告指定之他
    人所有第一銀行帳戶，交付如附表一所示之金額（其中編號
    1至3、6、9、14、18係原告提領現金交付被告，編號17、20
    至23、30至32、36、43係為被告清償他人債務，匯入被告指
    定之他人帳戶），共計交付742,300元。嗣經被告於110年6
    月26日至110年8月5日間返還246,000元，尚有496,300元未
    還（計算式：742,300－246,000）。
  ㈡被告企圖以操作股票當日沖銷之方式賺錢，卻因其證券帳戶
    開立未滿3個月不能當日沖銷，故於110年6月至8月間借用原
    告於華南永昌證券股份有限公司開立之證券帳戶操作，卻虧
    損連連。原告為了避免原告之證券帳戶發生違約交割，影響
    自身徵信，只好分別向家人借貸200,000元、向國泰世華銀
    行申請信用貸款1,100,000元、以保單質借400,000元，清償
    保單質借後之餘額並存入原告華南銀行帳戶供扣款（詳後述
    ），被告得知原告已籌錢存入帳戶後，便繼續操作當日沖銷
    ，至110年8月26止累積虧損已達1,243,946元，然因股票繼
    續虧損，原告持續增加借款，於110年9月間虧損已達1,700,
    000元。嗣兩造於110年8月21日協談分手，原告要求被告給
    付因被告操作股票交易造成之虧損，並以當時之負債情形透
    過通訊軟體LINE向被告表示「那就110＋19＋10」等字（共計1
    ,390,000元），被告則回應「我會分期給你的放心嘿」等字
    ，足徵被告已同意給付原告主張之金額，故兩造已於110年8
    月21日達成合意，被告應給付原告1,390,000元。
  ㈢於110年9月10日，原告以驗孕棒發現懷孕並告知被告，被告
    卻稱伊另有其他交往對象、伊還年輕愛玩、不想被孩子綁住
    等語，要求原告進行人工流產，否則不許對外宣稱其胎兒是
    被告的孩子，並稱其願於原告人工流產後為原告清償所有債
    務等語。於110年9月23日，被告要求原告前往被告家中洽談
    懷孕之事，被告及被告母親即訴外人許秀燕逼迫原告接受人
    工流產，同時被告承諾在人工流產後會為原告調養身體並給
    付原告1,700,000元，以償還先前原告向家人借貸、保單質
    借及國泰世華銀行信貸等債務。於翌（24）日上午，兩造透
    過通訊軟體LINE確認兩造間就被告應給付原告1,700,000元
    已有意思表示合致後，被告及許秀燕將原告帶至婦產科診所
    檢查，確認胎兒狀況後，立刻要求醫師進行人工流產手術，
    並強迫原告簽署手術同意書，原告獨自一人面對懷孕造成之
    身體不適及心理負擔、被告的劈腿行為和不負責任的傷人言
    論、及被告母子二人之威脅利誘，加上背負龐大債務之壓力
    ，不得已簽下手術同意書接受人工流產手術。詎料，原告手
    術後，被告非但未依約定給付1,700,000元，反而於110年10
    月間再度向原告借貸金錢，嗣後原告多次催討上開款項，均
    未獲清償。
  ㈣關於被告向原告借款未償還之496,300元，爰依消費借貸法律
    關係請求被告返還借款496,300元。關於被告於110年6月16
    日至110年8月26日間借用原告之證券帳戶操作股票交易，造
    成原告之證券帳戶受有1,243,946元之虧損，該損害本應由
    被告自行承擔，被告因此受有未負擔虧損之利益，原告雖同
    意被告使用原告之證券帳戶買賣股票，但並未同意為被告承
    擔虧損，被告核屬無法律上之原因受有上開利益。又兩造分
    別於110年8月21日達成給付1,390,000元之合意、於110年9
    月23日達成給付1,700,000元之合意，爰依民法第179條關於
    不當得利法律關係、兩造間110年8月21日之契約或110年9月
    23日之契約，請求被告返還1,243,946元，或被告應給付原
    告1,390,000元或1,700,000元，此部分請求擇一有理由且金
    額最高為原告勝訴之判決。關於被告及許秀燕聯合強迫原告
    接受人工流產，嗣後亦未依約定為原告調養身體，導致原告
    術後身體不適，又獨自承擔失去孩子的痛苦，精神上承受莫
    大煎熬，核屬故意不法侵害原告之身體、健康，強迫墮胎亦
    屬以背於善良風俗之方法，加損害於原告，爰依第184條第1
    項、第195條第1項前段關於侵權行為法律關係，請求被告給
    付非財產上損害賠償100,000元。是以，原告請求被告應給
    付2,296,300元（計算式：496,300＋1,700,000＋100,000）或
    1,986,300元（計算式：496,300＋1,390,000＋100,000）或1,
    840,246元（計算式：496,300＋1,243,946＋100,000）。
  ㈤就被告所為之答辯：
　　⒈關於兩造110年9月23日約定之1,700,000元部分，民法第72
      條所謂公共秩序或善良風俗應與時俱進，在現代社會重視
      個人自主選擇權，伴侶共同決定人工流產，是否應受傳統
      道德觀念之限制而一律認為違反公序良俗，實有檢討之必
      要。於本件原告未婚懷孕，被告同時另有結交其他女友，
      未能給予原告配偶身分，並拒絕與原告共同撫育胎兒，原
      告業已接受人工流產，承受心理及身體上的痛苦，也因為
      被告使用原告之證券帳戶操作當沖交易之虧損，積欠大筆
      債務，倘逕將兩造契約解為無效，則被告完全不必負擔任
      何責任，所有的傷害及債務均由原告獨自承擔，實難謂公
      平。又民法第72條規定法律行為有背於公共秩序或善良風
      俗者無效，係指法律行為之標的而言。至法律行為之緣由
      或動機，若未表現於外而成為標的之一部者，縱該緣由或
      動機有背於公共秩序或善良風俗，與法律行為之效力，尚
      不生影響。兩造約定之內容為給付金錢1,700,000元，此
      項標的本身並無違反公序良俗，縱使被告承諾給付金錢係
      為勸誘原告同意人工流產，此僅係當事人內在動機，不應
      影響兩造契約之效力。
　  ⒉倘認以人工流產為條件有悖於公序良俗，則請考量除去該
      條件後被告仍同意給付金錢，依民法第111條規定，關於
      兩造110年8月21日約定之1,390,000元部分仍為有效。蓋
      在原告發現懷孕之前，被告已多次承諾會將股票當沖虧損
      之款項返還原告，更於110年8月21日LINE對話紀錄，向原
      告表示「我會分期給你的放心嘿」等語，並未就原告主張
      之金額另為爭執，明確約定被告應給付原告1,390,000元
      。換言之，在原告發現懷孕之前，被告已承諾償還原告為
      被告背負之債務，縱使無人工流產之條件，被告亦同意給
      付金錢予原告，使原告償還因被告所生之債務。另被告多
      次於提分手時，以諸多不堪言論羞辱原告，例如嚴厲批評
      原告外貌身材、指責原告去被告家時未自動幫忙做家事、
      評價原告不如其同時交往之其他女友、對原告辱罵髒話、
      叫原告去死等等，顯見被告在110年8月21日LINE對話紀錄
      所稱「你怎麼不去死」等語，係為了與原告分手故意辱罵
      原告，並非不同意原告要求之金額。
　　⒊依被告提出之被告華南銀行帳戶存摺及存款往來明細表暨
      對帳單觀之，被告開立該帳戶滿3個月後，自110年8月18
      日起之股票交易均為當日沖銷，交割金額多在數十萬至10
      0餘萬元間，可見被告操作股票偏好當日沖銷，且交易金
      額甚大；又依原告於111年5月31日提出之原告華南銀行帳
      戶存摺影本，自110年1月5日至110年6月18日之半年間，
      原告僅有於110年1月12日當日沖銷1次鴻海股票，且依鴻
      海股票市場價格推算，該次當沖數量僅1張，交割金額僅
      約10萬元出頭，足見原告並無每天大量當沖股票之操作習
      慣，對照原告起訴時提出之原告華南銀行帳戶存摺影本，
      自110年6月16日至110年8月26日之間，該帳戶幾乎每個交
      易日都有當日沖銷之情形，且交割金額動輒上百萬元，顯
      非原告所操作。衡酌兩造交易股票之操作習慣，及被告並
      不爭執其有以原告之證券帳戶當沖股票，佐以對話紀錄，
      被告於110年7月8日被告表示：「我現在要認真沖股票」
      等語（見本院卷第168頁），堪認被告於110年6月至8月間
      囿於開戶未滿3個月不得當日沖銷之限制，均以原告之證
      券帳戶操作股票，致原告受有1,243,946元之損害。此外
      ，依原告之職務內容並不需帶兵，並無被告所稱原告於下
      午1時30分前委託被告掛單賣出股票之事實。從而，關於
      被告辯稱股票兩人共同在玩或當沖股票交易均係原告所自
      為，並非全部是被告在做股票交易云云，並非實在，均係
      被告事後為免除債務所述。又被告於111年10月25日具狀
      就股票交易表示「應認兩造共負虧損各半，始較合理，亦
      符經驗法則」等語，堪認被告已就原告請求股票虧損部分
      之半數為認諾。
　　⒋最後，原告於110年8月18日取得國泰世華銀行信貸撥款之
      前，已有保單質借90萬元之債務，依原告朴子郵局帳戶存
      摺影本觀之，分別為110年7月7日借20萬元、110年7月11
      日借40萬元、110年7月31日借20萬元、110年8月6日借10
      萬元。依原告111年9月8日提出之股票交易、當沖損益紀
      錄（下稱股票交易紀錄）觀之，被告以原告之證券帳戶操
      作股票當沖交易，自110年6月16日至110年8月17日累計虧
      損已達975,053元，足見上開保單借款都用於支付被告操
      作股票交易之虧損。原告向國泰世華銀行申辦信貸110萬
      元，扣除相關費用後於110年8月18日取得撥款1,094,970
      元，匯入原告朴子郵局帳戶，當天原告便清償保單質借之
      債務90萬元及利息3,075元，剩餘191,895元。又依股票交
      易紀錄觀之，110年8月18日、19日應交割之股票虧損分別
      為127,400元、73,512元，故原告於110年8月18日、19日
      分別自原告朴子郵局帳戶轉帳127,000元、70,000元，共1
      97,000元，至原告華南銀行帳戶。故原告向國泰世華銀行
      信貸1,094,970元全數都用於支付被告操作股票交易之虧
      損，與兩造間借貸之金錢並無重複計算。
  ㈥並聲明：
　　⒈被告應給付原告2,296,300元，及自起訴狀繕本送達翌日起
      至清償日止，按週年利率百分之5計算之利息。
　　⒉訴訟費用由被告負擔。
　　⒊原告願供擔保，請准宣告假執行。
二、被告答辯略以：
　㈠兩造前曾為男女朋友，並共同服志願役於同單位之士官，被
    告自承其有收受742,300元，因已清償246,000元，尚有496,
    300元未清償，對於原告主張消費借貸，沒有意見。
　㈡關於原告主張被告使用原告之證券帳戶操作股票當沖交易部
    分，並非屬實。蓋原告不能證明其證券帳戶所列之股票交易
    均係被告所為，且於對話紀錄中，被告所交易之股票次數僅
    寥寥數次，其餘股票交易大部分均原告所自行交易，故實不
    得全部推由被告負擔。復依110年8月21日LINE對話紀錄截圖
    ，原告向被告表示「那就110＋19＋10」(亦即139萬元)、「全
    部吧」等語，被告則回以「妳怎麼不去死」等語，足見被告
    並不認同原告所主張之139萬元。又股票當沖之所有交易均
    係原告所自為，被告僅於股市交易截止下午1時30分前（因
    原告須帶士兵操練，無法自行處理當沖事宜），應原告所託
    將所交易之當沖股票掛單賣出，以免造成違約交割情事，然
    原告深怕上開股票當沖之情事為其父親知悉，被告當時又另
    與其他女子交往並向原告提出分手之要求，詎原告竟要脅被
    告要將其懷有身孕之事告知被告另交往之女子及該女子之父
    親，為此被告於恐懼及思緒慌亂之下透過通訊軟體LINE隨口
    應答，並非承認股票當沖交易均係被告所交易。故原告主張
    其受有股票交易虧損達1,243,946元或兩造110年8月21日約
    定之1,390,000元部分云云，均非實在。一般而言，臺灣時
    下男女交往中，有關財務、消費、旅遊、休憩、吃喝多混雜
    在一起，實難區分孰者支出為多寡，後至交惡分手後，除惡
    言相向外，亦多將財務之虧損歸咎於對方，然則男女交往期
    間所為之消費、購車，甚而股票交易其有盈餘者，多奢侈花
    費，若致虧損者，則舉債支應終至爭吵分手，至於其間財務
    上之處理或有互為授權、代理對方之默示，應無疑義，故應
    認兩造共負虧損各半，始較合理，亦符經驗法則。另被告就
    自稱「兩造共負虧損各半」之部分，並非認諾之意思。
　㈢又關於原告主張兩造110年9月23日約定之1,700,000元部分，
    乃兩造間於原告前往醫療院所人工流產前約定「以原告墮胎
    及不將墮胎之事告訴被告當時交往之女友之事由，被告給付
    予原告170萬元」之內容，此與原告請求非財產上損害賠償1
    0萬元部分，同屬法律行為有背於公共秩序或善良風俗之情
    形，依民法第72條規定，均無效。
　㈣並聲明：
　　⒈原告之訴及假執行之聲請駁回。
　　⒉訴訟費用由原告負擔。
　　⒊如受不利之判決，請准供擔保，免為假執行。
三、本院之判斷：　　　
　 ㈠關於原告請求消費借貸款496,300元部分：
　　 原告主張：兩造曾為男女朋友，被告於交往期間多次向原
     告借貸金錢，原告自110年3月11日起至110年10月7日止交
     付如附表一所示借款742,300元與被告，嗣被告於110年6月
     26日至110年8月5日間返還如附表二所示246,000元，尚有4
     96,300元借款未還等語，被告自承：其有收受如附表一所
     示742,300元，因已清償246,000元，尚有496,300元未清償
     ，對於原告主張消費借貸，沒有意見等語（見本院卷第207
     頁、第303頁），堪信原告主張被告尚欠其借款496,300元
     之事實為真實。從而，原告請求被告返還消費借貸款496,3
     00元，為有理由，應予准許。
　 ㈡關於原告請求被告給付1,700,000元部分： 
　　 ⒈原告依據兩造110年9月23日約定，請求被告給付1,700,00
       0元部分：
　　　 ⑴原告主張：於110年9月10日，原告以驗孕棒發現懷孕並
         告知被告，被告卻稱伊另有其他交往對象、伊還年輕
         愛玩、不想被孩子綁住等語，要求原告進行人工流產
         ，否則不許對外宣稱其胎兒是被告的孩子，並稱其願
         於原告人工流產後為原告清償所有債務等語。於110年
         9月23日，被告要求原告前往被告家中洽談懷孕之事，
         被告承諾在人工流產後會為原告調養身體並給付原告1
         ,700,000元，以償還先前原告向家人借貸、保單質借
         及國泰世華銀行信貸等債務；於翌（24）日上午，兩
         造透過通訊軟體LINE確認兩造間就被告應給付原告1,7
         00,000元已有意思表示合致，詎料，原告進行流產手
         術後，被告未依約定給付1,700,000元，被告應依110
         年9月23日約定給付原告1,700,000元云云，被告則抗
         辯：兩造間於原告前往醫療院所人工流產前約定「以
         原告墮胎及不將墮胎之事告訴被告當時交往之女友之
         事由，被告給付予原告170萬元」之內容，屬法律行為
         有背於公共秩序或善良風俗之情形，依民法第72條規
         定，應屬無效等語。
　　　 ⑵按民法第72條所謂法律行為有背於公共秩序或善良風俗
         者無效，乃指法律行為本身違反國家社會一般利益及
         道德觀念而言（最高法院69年台上字第2603號判決意
         旨參照）；而法律行為是否違反公序良俗，則應就法
         律行為之內容、附隨情況，以及當事人之動機、目的
         及其他相關因素綜合判斷之（最高法院83年度台上字
         第1530號判決要旨參照）。經查，兩造於110年9月23
         日約定之1,700,000元部分，乃兩造間約定被告應於原
         告前往醫療院所接受人工流產後給付原告1,700,000元
         ，該約定核屬違反國家社會一般利益及道德觀念，有
         背於善良風俗，依民法第72條規定，應屬無效。從而
         ，原告依據110年9月23日無效之約定，請求被告給付1
         ,700,000元，為無理由。
　　 ⒉原告依據兩造間110年8月21日之契約，請求被告給付1,39
       0,000元部分：
　　　 ⑴原告主張：被告使用原告之證券帳戶操作股票當沖交易
         虧損，嗣兩造於110年8月21日協談分手，原告要求被
         告給付因被告操作股票交易造成之虧損，並以當時之
         負債情形透過通訊軟體LINE向被告表示「那就110＋19＋
         10」等字（共計1,390,000元），被告則回應「我會分
         期給你的放心嘿」等字，足徵被告已同意給付原告主
         張之金額，故兩造已於110年8月21日達成合意，被告
         應給付原告1,390,000元等語，被告則抗辯：原告不能
         證明其證券帳戶所列之股票交易均係被告所為，且於
         對話紀錄中，被告所交易之股票次數僅寥寥數次，其
         餘股票交易大部分均原告所自行交易，故實不得全部
         推由被告負擔。復依110年8月21日LINE對話紀錄，原
         告向被告表示「那就110＋19＋10」(亦即139萬元)、「
         全部吧」等語，被告則回以「妳怎麼不去死」等語，
         足見被告並不認同原告所主張之139萬元云云。
　　　 ⑵經查，依110年8月21日LINE對話紀錄截圖，兩造於110
         年8月21日談論分手，原告稱「那錢算清楚就分開吧」
         、「你要我算還是怎樣」，被告回以「你去算啊」，
         嗣原告稱「那就110＋19＋10」、「全部吧」、「反正你
         都說要分開了」，被告回以「妳怎麼不去死」，原告
         稱「我也賠光我所有的錢了」、「我裡面本來也有20
         幾」、「還有存款」，被告回以「我會分期給你的放
         心嘿」等語（見本院卷第201、202頁）。依上開對話
         紀錄截圖所示，足徵被告已同意給付原告主張之金額
         ，故兩造已於110年8月21日達成合意，被告願給付原
         告1,390,000元，被告抗辯：其未同意給付原告1,390,
         000元云云，並無可採。從而，原告依據兩造間110年8
         月21日之契約，請求被告給付1,390,000元，為有理由
         ，應予准許。
　　⒊至原告雖另依民法第179條規定請求被告給付關於被告於11
      0年6月16日至110年8月26日間借用原告之證券帳戶操作股
      票交易，造成原告之證券帳戶受有1,243,946元之虧損部
      分，因原告請求擇一有理由且金額最高為原告勝訴之判決
      ，而原告依據兩造間110年8月21日之契約，請求被告給付
      1,390,000元所為之主張已應准許，本院自無另就其依民
      法第179條所為請求1,243,946元有無理由乙節為斟酌，附
      此敘明。
  ㈢關於原告依據民法第184條第1項、第195條第1項規定，請求
    請求被告給付非財產上損害賠償100,000元部分：
　　⒈原告主張：被告及許秀燕聯合強迫原告接受人工流產，嗣
      後亦未依約定為原告調養身體，導致原告術後身體不適，
      又獨自承擔失去孩子的痛苦，精神上承受莫大煎熬，核屬
      故意不法侵害原告之身體、健康，強迫墮胎亦屬以背於善
      良風俗之方法，加損害於原告云云，被告則抗辯：原告請
      求非財產上損害賠償10萬元，屬法律行為有背於公共秩序
      或善良風俗之情形，依民法第72條規定，應屬無效等語。
　　⒉按因故意或過失，不法侵害他人之權利者，負損害賠償責
      任。故意以背於善良風俗之方法，加損害於他人者亦同；
      不法侵害他人之身體、健康、名譽、自由、信用、隱私、
      貞操，或不法侵害其他人格法益而情節重大者，被害人雖
      非財產上之損害，亦得請求賠償相當之金額。民法第184
      條第1項、第195條第1項分別定有明文。依原告所述，原
      告接受人工流產手術，係依其意願所為，無證據證明被告
      強迫原告墮胎，被告並非故意不法侵害原告之身體、健康
      ，亦非以背於善良風俗之方法，加損害於原告，自不成侵
      權行為。從而，原告依據侵權行為損害賠償之法律關係，
      請求被告給付100,000元，為無理由，應予駁回。
　㈣以上原告請求有理由部分為1,886,300元（496,300元＋1,390,000元＝1,886,300元）。
四、綜上所述，原告依據契約之法律關係，請求被告給付原告1,
    886,300元，及自起訴狀繕本送達翌日即111年3月23日（見
    本院卷第78頁）起至清償日止，依週年利率百分之5計算之
    利息部分，為有理由，應予准許，逾此範圍之請求，為無理
    由，應予駁回。
五、原告及被告陳明願供擔保，聲請宣告假執行或免為假執行，
    經核原告勝訴部分，於法並無不合，爰分別酌定相當之擔保
    金額准許之。至原告敗訴部分，其假執行之聲請已失所依附
    ，應併予駁回。
六、本件事證已臻明確，兩造其餘攻擊防禦方法，經審核結果，
    均不足以影響判決結果，爰不一一論述，附此敘明。
七、訴訟費用負擔之依據：民事訴訟法第79條。
中　　華　　民　　國　　111 　年　　11　　月　　29　　日
                          民一庭法　官　黃茂宏   
以上正本係照原本作成。
如對本判決上訴須於判決送達後20日內向本院提出上訴狀。 
如委任律師提起上訴者，應一併繳納上訴審裁判費。 
中　　華　　民　　國　　111 　年　　11　　月　　29　　日
                                書記官　官佳慧
附表一（單位：元/新臺幣）
編號 日期 匯出帳戶 金額 匯入帳戶 備註（證據出處） 1 110.3.11 原告土地銀行帳戶 5,000元 無（現金交付） 本院卷第18頁 2 110.3.19 原告土地銀行帳戶 5,000元 無（現金交付） 本院卷第19頁 3   5,000元 無（現金交付）  4 110.3.22 原告土地銀行帳戶 10,000元 被告郵局帳戶 本院卷第19頁  5   2,000元   6 110.3.24 原告土地銀行帳戶 5,000元 無（現金交付） 本院卷第19頁 7   1,000元 被告郵局帳戶  8 110.4.11 原告土地銀行帳戶 3,000元 被告台灣銀行帳戶 本院卷第19、104頁 9 110.4.13 原告土地銀行帳戶 5,000元 無（現金交付） 本院卷第19頁  10   3,000元 被告台灣銀行帳戶  11 110.4.27 原告土地銀行帳戶 1,000元 被告台灣銀行帳戶 本院卷第19頁 12 110.5.2 原告土地銀行帳戶 1,000元 被告台灣銀行帳戶 本院卷第19、105頁 13 110.5.9 原告土地銀行帳戶 3,500元 被告郵局帳戶 本院卷第19、106頁 14 110.5.24 原告土地銀行帳戶 5,000元 無（現金交付） 本院卷第20頁 15 110.6.3 原告土地銀行帳戶 3,000元 被告郵局帳戶 本院卷第20、107至108頁 16 110.6.8 原告土地銀行帳戶 1,800元 被告郵局帳戶 本院卷第20、109頁 17 110.6.16 原告土地銀行帳戶 3,000元 第一銀行帳號0000000000000000號帳戶 本院卷第20頁  18   6,000元 無（現金交付）  19 110.6.18 原告土地銀行帳戶 3,000元 被告華南銀行帳戶 本院卷第20、235頁 20   4,000元 第一銀行帳號0000000000000000號帳戶 本院卷第20頁 21 110.6.20 原告土地銀行帳戶 3,000元 第一銀行帳號0000000000000000號帳戶 本院卷第20頁 22 110.6.22 原告土地銀行帳戶 3,000元 第一銀行帳號0000000000000000號帳戶 本院卷第20、110至111頁  23   2,000元 第一銀行帳號0000000000000000號帳戶  24 110.6.24 原告華南銀行帳戶 54,000元 被告華南銀行帳戶 本院卷第24、112至136、235至236頁 25   5,000元   26   10,000元   27 110.6.27 原告華南銀行帳戶 5,000元 被告華南銀行帳戶 本院卷第24、137至139、237頁 28 110.6.29 原告華南銀行帳戶 15,000元 被告華南銀行帳戶  本院卷第25、140至141、237頁 29   15,000元  本院卷第25、142、237頁 30 110.7.3 原告華南銀行帳戶 10,000元 第一銀行帳號0000000000000000號帳戶 本院卷第25、143至155頁 31   10,000元 第一銀行帳號0000000000000000號帳戶  32  原告土地銀行帳戶 3,000元 第一銀行帳號0000000000000000號帳戶 本院卷第20頁 33 110.7.4 原告朴子郵局帳戶 21,000元 被告華南銀行帳戶 本院卷第34、156至158、239頁 34 110.7.5 原告土地銀行帳戶 5,000元 被告郵局帳戶 本院卷第20、159至160頁 35 110.7.7 原告朴子郵局帳戶 28,000元 被告華南銀行帳戶 本院卷第34、161至162、239頁 36 110.7.8 原告華南銀行帳戶  5,000元 第一銀行帳號0000000000000000號帳戶 本院卷第26、163至174頁 37   3,000元 被告華南銀行帳戶 本院卷第26、163至174、239頁 38 110.7.11 原告朴子郵局帳戶 30,000元 被告華南銀行帳戶  本院卷第35、175、239頁 39  原告華南銀行帳戶 70,000元  本院卷第26、175、239頁 40 110.7.13 原告華南銀行帳戶 100,000元 被告華南銀行帳戶 本院卷第26、176、240頁 41 110.7.14 原告華南銀行帳戶 10,000元 被告華南銀行帳戶 本院卷第26、176至177、240頁 42 110.7.18 原告華南銀行帳戶 10,000元 被告郵局帳戶 本院卷第27、178頁 43 110.7.23 原告華南銀行帳戶 10,000元 第一銀行帳號0000000000000000號帳戶 本院卷第28、179頁 44 110.7.28 原告華南銀行帳戶 5,000元 被告華南銀行帳戶 本院卷第28、242頁 45 110.8.17 原告華南銀行帳戶 20,000元 被告華南銀行帳戶 本院卷第29、180至182、222、242頁 46 110.8.19 原告朴子郵局帳戶 30,000元 被告華南銀行帳戶 本院卷第36、222、243頁 47 110.8.23 原告朴子郵局帳戶 5,000元 被告華南銀行帳戶 本院卷第37、224、243頁 48 110.8.25 原告華南銀行帳戶 38,000元 被告華南銀行帳戶 本院卷第30、183、224、243頁 49 110.8.31 原告朴子郵局帳戶 37,000元 被告華南銀行帳戶 本院卷第37、184至189、226、243頁 50   1,000元  本院卷第38、226、243頁 51 110.9.6 原告朴子郵局帳戶  40,000元 被告華南銀行帳戶  本院卷第38、190至192、226頁 52   2,000元   53 110.9.10 原告土地銀行帳戶 7,000元 被告華南銀行帳戶 本院卷第21、193、228、244頁 54 110.10.3 原告土地銀行帳戶 3,000元 被告華南銀行帳戶 本院卷第21、232、245頁 55 110.10.7 原告華南銀行帳戶 52,000元 被告華南銀行帳戶 本院卷第31、194至198、232、245頁 合     計   742,300元   

附表二（單位：元/新臺幣）
編號 日期 匯出帳戶 金額 匯入帳戶 備註（證據出處） 1 110.6.26 被告華南銀行帳戶 20,000元 原告華南銀行帳戶 本院卷第236頁 2   20,000元   3 110.7.7 被告華南銀行帳戶 54,000元 原告華南銀行帳戶 本院卷第239頁 4 110.7.19 被告華南銀行帳戶 20,000元 原告華南銀行帳戶 本院卷第240頁 5 110.7.23 被告華南銀行帳戶 100,000元 原告華南銀行帳戶 本院卷第241頁 6 110.7.24 被告華南銀行帳戶 10,000元 原告華南銀行帳戶 本院卷第241頁 7 110.8.5 被告華南銀行帳戶 22,000元 原告華南銀行帳戶 本院卷第220頁 合     計   246,000元